【裁判字號】    97,交抗,2233
【裁判日期】    971212
【裁判案由】    違反道路交通管理處罰條例
【裁判全文】
臺灣高等法院交通事件裁定            97年度交抗字第2233號
抗  告  人
即受處分人  甲○○
上列抗告人因違反道路交通管理處罰條例案件，不服臺灣士林地
方法院，中華民國97年10月14日所為裁定（原處分案號：臺北市
交通事件裁決所違反道路交通管理事件裁決書北市裁四字第裁22
-AEW613314號），提起抗告，本院裁定如下：
    主  文
抗告駁回。
    理  由
一、原裁定意旨略以：受處分人甲○○，於民國97年3月29日晚
    間6時45分許，駕駛車牌號碼7101-QB號自用小客車，行經臺
    北市○○路○段，使用手持行動電話進行通話違規行駛，為
    警當場舉發。原法院以證人即舉發員警葉易庭到庭證述明確
    ，且與受處分人互不相識，並無怨恨仇隙，無設詞誣陷招致
    偽證重罪之可能，而認受處分人確有上述之違法。另以受處
    分人拒絕收受舉發通知單通知聯，於舉發員警註記後，視為
    收受，認原處分機關依道路交通管理處罰條例第31條之1第1
    項規定，逕行處罰鍰新台幣3,000元，並無違誤，而駁回受
    處分人異議等語。
二、抗告意旨略以：員警葉易庭於原法院證述係於臺北市○○路
    ○段路口紅路燈處，見抗告人即受處分人開車行經臺北市○
    ○市○○路一段左轉民權街一段，然實際地點應為臺北縣汐
    止市○○路○段紅路燈處，又該地區屬臺北縣汐止市轄區，
    員警葉易庭不該於該處攔停，為求慎重，請求派員會同臺北
    市汐止市橫科派出所、舊莊派出所員警實地勘查。另受處分
    人確有使用藍芽手機通話，大可不必為了區區3,000元，而
    往返裁決所與法院，浪費時間及金錢云云。
三、經查：證人葉易庭於原法院已明確證述受處分人違規地點係
    在南港與汐止的交界，受處分人也坦承證人所述其行徑方向
    正確，且當時確實有打電話（見原審卷第17至18頁），參酌
    卷附地圖（見原審卷第22頁），違規地點係於南港路一段與
    大同路一段交界之路口，則受處分人爭執實際地點為臺北縣
    汐止市○○路○段紅路燈處，與證人葉易庭前述所陳並無二
    致。至受處分人堅持有使用藍芽一事，業經證人葉易庭所否
    認，且受處分人自承為警攔停詢問有無打手機時，答稱「我
    說有打電話，我沒有跟他說用藍芽」（見原審卷第17頁），
    衡諸常情，一般人遭此情形，定會立刻舉出證明自清，豈會
    容認員警當場開立罰單，是受處分人所辯違反經驗法則至明
    。又不論員警葉易庭轄區屬臺北市南港區或臺北縣汐止市，
    均無礙受處分人違規行為之認定。是本件抗告為無理由，應
    予駁回。
四、據上論結，應依道路交通案件處理辦法第26條，刑事訴訟
    法第412條，裁定如主文。
中    華    民    國    97    年    12    月    12    日
                  刑事第十九庭審判長法  官  黃金富
                                    法  官  吳  燦
                                    法  官  魏新國
以上正本證明與原本無異。
不得再抗告。
                                    書記官  邵淑津
中    華    民    國    97    年    12    月    15    日


司法院資訊處製作；財團法人民間司法改革基金會備份。
